臺灣屏東地方法院刑事判決　　　　　　 100年度訴字第1260號
公　訴　人　臺灣屏東地方法院檢察署檢察官
被　　　告　李光輝
上列被告因違反毒品危害防制條例案件，經檢察官提起公訴（10
0 年度毒偵字第1795號），被告於準備程序中就被訴事實為有罪
之陳述，經本院告知簡式審判程序之旨，並聽取被告及公訴人之
意見後，合議庭裁定由受命法官獨任進行簡式審判程序，判決如
下：
    主  文
李光輝施用第一級毒品，累犯，處有期徒刑壹年。
    事  實
一、李光輝前於民國88年間因施用毒品案件，經本院以88年度毒
    聲字第1897號裁定送勒戒處所觀察、勒戒後，因認無繼續施
    用毒品之傾向，於88年10月21日執行完畢釋放出所，並經臺
    灣屏東地方法院檢察署檢察官以88年度偵字第5419號為不起
    訴處分確定。復於前揭觀察勒戒執行完畢釋放後5 年內之93
    年間因施用毒品案件，經臺灣高雄地方法院( 下稱高雄地院
    ) 以93年度訴字第2732號判處有期徒刑10月、5 月，並定應
    執行刑有期徒刑1 年2 月確定；又於94年間因贓物案件，經
    高雄地院以94年度簡字第3410號判處拘役50日確定；再於同
    年間因施用毒品案件，經本院以94年度訴字第989 號判處有
    期徒刑1 年、6 月，並定應執行刑有期徒刑1 年4 月確定；
    另於96年間因詐欺案件，經本院以96年度簡字第264 號判處
    有期徒刑5 月確定，上開贓物、施用毒品及詐欺案件，嗣經
    本院以96年度聲減字第608 號裁定各減為拘役25日、有期徒
    刑6 月、3 月、2 月又15日，另就有期徒刑部分定應執行有
    期徒刑11月確定，並與前揭高雄地院93年度訴字第2732號判
    決所處之刑接續執行，於96年7 月20日因縮刑期滿執行完畢
    ，嗣接續執行上開拘役部分，迄至96年8 月15日期滿執行完
    畢。詎其明知海洛因係毒品危害防制條例第2 條第2 項第1
    款所定之第一級毒品，不得非法持有、施用，竟仍基於施用
    第一級毒品海洛因之犯意，於100 年6 月6 日16、17時許，
    在其位於屏東縣里港鄉土庫村定遠54號之住處內，以將海洛
    因置入香菸內之方式，施用第一級毒品海洛因1 次。嗣因其
    為毒品列管人口，於100 年6 月8 日為警通知到場，復徵得
    其同意後採尿送驗，檢出海洛因代謝後之可待因、嗎啡陽性
    反應，始知悉上情。
二、案經屏東縣政府警察局里港分局報告臺灣屏東地方法院檢察
    署檢察官偵查起訴。
    理  由
一、本件被告李光輝所犯係死刑、無期徒刑、最輕本刑為3 年以
    上有期徒刑以外之罪，其於本院準備程序中就前揭被訴事實
    為有罪之陳述，經受命法官告知簡式審判程序之旨，並聽取
    其與公訴人之意見後，本院認無不得或不宜改依簡式審判程
    序進行之處，爰依刑事訴訟法第273 條之1 第1 項、第284
    條之1 之規定，本院合議庭裁定由受命法官獨任依簡式審判
    程序審理，合先敘明。
二、上揭犯罪事實，業據被告李光輝於警詢及本院審理時均坦承
    不諱，而其為警查獲時所採集之尿液檢體，經送臺灣檢驗科
    技股份有限公司檢驗驗，呈有海洛因代謝後之可待因、嗎啡
    陽性反應，此有該公司100 年6 月27日編號KH/2011/000000
    00號濫用藥物檢驗報告1 份在卷可稽( 見本院卷第22頁) ，
    並有屏東縣政府警察局里港分局列管毒品人口尿液檢體採集
    送驗表1 份附卷可佐( 見警卷第5 頁) ，足見被告上開任意
    性之自白應與事實相符，應堪以採信。是本案事證明確，被
    告李光輝上開施用第一級毒品海洛因之犯行，堪以認定。
三、按修正之毒品危害防制條例第20條就施用毒品者，祇於「初
    犯」及「5 年後再犯」2 種情形，有其追訴條件之限制，即
    須於初犯經觀察、勒戒或強制戒治釋放後，5 年內均無施用
    毒品之行為，始能認其前所實施之觀察、勒戒或強制戒治已
    足遮斷毒癮，而得於5 年後再犯時，再予適用初犯之規定，
    重行觀察、勒戒等程序。倘5 年內已經再犯，被依法追訴處
    罰，縱其第3 次（或第3 次以上）施用毒品之時間在初犯釋
    放5 年以後，即與「5 年後再犯」之情形有別，且因已於「
    5 年內再犯」，顯見其再犯率甚高，原實施觀察、勒戒或強
    制戒治，已無法收其實效，而無5 年戒斷期之存在，自無再
    經觀察、勒戒及強制戒治之必要，應得逕行追訴處罰。本件
    被告前於88年間因施用毒品案件，經本院以88年度毒聲字第
    1897號裁定送勒戒處所觀察、勒戒後，因認無繼續施用毒品
    之傾向，於88年10月21日執行完畢釋放出所，並經臺灣屏東
    地方法院檢察署檢察官以88年度偵字第5419號為不起訴處分
    確定。復於前揭觀察勒戒執行完畢釋放後5 年內之93年間，
    因施用毒品案件而經高雄地院以93年度訴字第2732號判處有
    期徒刑10月、5 月，並定應執行刑有期徒刑1 年2 月確定之
    事實，有臺灣高等法院被告前案紀錄表1 份附卷可參，被告
    既曾於「5 年內再犯」，且經法院判處罪刑確定，則其於10
    0 年6 月6 日16、17時許，再度施用第一級毒品海洛因之行
    為，即非屬該條例第20條第3 項所定「5 年後再犯」之情形
    ，檢察官逕行依毒品危害防制條例第23條第2 項之規定，予
    以追訴，應屬適法，本院自得依法予以論罪科刑。
四、核被告李光輝所為，係犯毒品危害防制條例第10條第1 項之
    施用第一級毒品罪。其於施用第一級毒品海洛因前持有第一
    級毒品海洛因之低度行為，已為其施用第一級毒品海洛因之
    高度行為所吸收，應不另論罪。又被告有如前揭事實欄所述
    有期徒刑執行完畢之前科紀錄，有前開臺灣高等法院被告前
    案紀錄表1 份在卷可查，其於有期徒刑執行完畢後，5 年以
    內故意再犯本件有期徒刑以上之罪，為累犯，應依刑法第47
    條第1 項之規定，加重其刑。爰審酌被告前有施用毒品之不
    良素行，歷經觀察、勒戒程序及施以刑罰後，仍未能徹底戒
    絕施用毒品之惡習，顯見其意志不堅，本不宜寬貸，惟念及
    其施用毒品行為乃自戕一己之身體健康，並未害及他人，且
    其於犯罪後已知坦承犯行、態度尚可，暨衡及其素行、生活
    狀況、智識程度等一切情狀，量處如主文所示之刑。
據上論斷，應依刑事訴訟法第273 條之1 第1 項、第284 條之1
、第299 條第1 項前段，毒品危害防制條例第10條第1 項，刑法
第11條前段、第47條第1 項，判決如主文。
本案經檢察官王光傑到庭執行職務。
中    華    民    國   100    年    12    月    29    日
                   刑事第三庭    法  官  許瑜容
以上正本證明與原本無異。
如不服本判決，應於收受本判決送達後10日內向本院提出上訴書
狀，其未敘述上訴理由者，並得於上訴期間屆滿後20日內向本院
補提理由書狀（均須按他造當事人之人數附繕本）「切勿逕送上
級法院」。
中    華    民    國   100    年    12    月    29    日
                                 書記官  龔惠婷
附錄本案論罪科刑法條全文：
毒品危害防制條例第10條
施用第一級毒品者，處6 月以上5 年以下有期徒刑。
施用第二級毒品者，處3 年以下有期徒刑。